臺灣彰化地方法院刑事判決　　　　　　　 96年度易字第194號
公　訴　人　臺灣彰化地方法院檢察署檢察官
被　　　告　乙○○
　　　　　　　　　　（另案在臺灣彰化監獄執行中）
上列被告因竊盜案件，經檢察官提起公訴（96年度偵字第502號）
，本院合議庭裁定由受命法官獨任進行簡式審判程序，茲判決如
下：
    主  文
乙○○竊盜，未遂，累犯，處有期徒刑伍月，如易科罰金，以新
臺幣壹仟元折算壹日。
    犯罪事實
一、乙○○曾於民國90年間，因竊盜案件，經臺灣嘉義地方法院
    以92年度簡字第544 號刑事簡易判決判處有期徒刑3 月，緩
    刑3 年確定；復於93年間即緩刑期間內，因竊盜案件，經本
    院以93年度易字第436 號刑事判決判處有期徒刑4 月確定，
    並經撤銷緩刑，而接續執行，並於94年9 月7 日因縮刑期滿
    執行完畢。詎其竟不知悔改，復基於意圖為自己不法所有之
    犯意，於95年8 月21日上午8 時30分，駕駛向不知情友人吳
    沅翰借用車牌號碼5622—LU號自用小客車，途經甲○○位於
    臺南縣將軍鄉長沙村135 之1 號住處前，適見該處大門未上
    鎖，即下車侵入該屋內（無故侵入住宅部分，未據告訴），
    欲竊取甲○○所有之財物，而著手搜尋財物，尚未得手之際
    ，適因乙○○突有排便之意，而進入前揭甲○○住處廁所排
    便。嗣乙○○發覺甲○○返回住處後，隨即駕車逃離現場並
    於現場遺留其所有之拖鞋1 雙，經甲○○發覺報警乃循線查
    獲上情，並扣得前揭拖鞋1 雙。
二、案經臺南縣警察局學甲分局報請臺灣臺南地方法院檢察署檢
    察官呈請臺灣高等法院檢察署檢察長核轉臺灣彰化地方法院
    檢察署檢察官偵查起訴。
    理  由
一、程序部分：
  (一)按案件由犯罪地或被告住所、居所或所在地之法院管轄，刑
    事訴訟法第5 條第1 項定有明文。又所謂「被告所在地」，
    乃指被告起訴當時所在之地而言，且以起訴時為準，至其所
    在之原因，無論自由或出於強制皆所不問。雖本案被告乙○
    ○之住所地、犯罪地分別在雲林縣口湖鄉、臺南縣將軍鄉，
    然本案公訴人於96年1 月25日起訴並於96年1 月30日繫屬本
    院時，被告係因另案在臺灣彰化監獄執行中等情，此有臺灣
    高等法院被告前案紀錄表1 紙在卷可查，依上開說明，本院
    自有管轄權。
  (二)本案被告乙○○所犯係死刑、無期徒刑、最輕本刑為3 年以
    上有期徒刑以外之罪，其於準備程序就前揭被訴事實為有罪
    之陳述，經受命法官告知簡式審判程序之旨，並聽取其與公
    訴人之意見後，本院認無不得或不宜改依簡式審判程序進行
    之處，爰依刑事訴訟法第273 條之1 第1 項、第284 條之1
    ，裁定本案由受命法官獨任進行簡式審判程序，合先敘明。
二、訊據被告對其於上揭時、地普通竊盜未遂之事實，於本院審
    理時坦承不諱（參見本院96年1 月12日審判筆錄），核與證
    人即被害人甲○○分別於警詢中陳稱及偵訊中具結證述內容
    ；證人蕭秀玉、吳沅翰分別於警詢中陳述內容相符（參見臺
    灣臺南地方法院檢察署95年度營偵字第1563號偵查卷宗第7
    頁至第8 頁；臺南縣警察局學甲分局南縣學警偵字第095000
    9313號警卷第5 頁至第15頁），且有現場照片16張、車籍作
    業系統查詢認可資料1 紙（參見同上警卷第17頁、第18頁、
    第21頁）附卷可佐，核屬相符，足認被告上開自白，確與事
    實相符，本案事證明確，被告犯行堪以認定。
三、經查：
  (一)按刑法上竊盜罪既遂未遂區分之標準，係採權力支配說，即
    行為人將竊盜之客體，移入一己實力支配之下者為既遂，若
    著手於竊盜，而尚未脫離他人之持有，或未移入一己實力支
    配之下者，則為未遂。又究係預備竊盜或竊盜未遂，則專以
    行為人是否已著手於竊盜行為之實施為斷，如未著手於竊盜
    行為之實施，依現行刑法並不處罰預備竊盜（最高法院84年
    度臺上字第2256號判決要旨參照）。被告既已開始搜尋財物
    ，已如前述，顯屬著手竊盜犯行，然尚未將竊盜客體即他人
    財物移入一己實力支配之下，應屬竊盜未遂。
  (二)核被告所為，係犯刑法第320 條第3 項、第1 項之竊盜未遂
    罪。其已著手於加重竊盜犯行實施，惟因尚未竊得財物即為
    屋主發現而遭警查獲，為未遂犯，爰依刑法第25條第2 項之
    規定減輕其刑。又被告曾於90年間，因竊盜案件，經臺灣嘉
    義地方法院以92年度簡字第544 號刑事簡易判決判處有期徒
    刑3 月，緩刑3 年確定；復於93年間即緩刑期間內，因竊盜
    案件，經本院以93年度易字第436 號刑事判決判處有期徒刑
    4 月確定，並經撤銷緩刑，而接續執行，並於94年9 月7 日
    因縮刑期滿執行完畢等情，此有臺灣高等法院被告前案紀錄
    表、臺灣彰化地方法院檢察署刑案資料查註紀錄表各1 份存
    卷可考，其於5 年內故意再犯本案有期徒刑以上之罪，為累
    犯，應依刑法第47條第1 項之規定加重其刑，並依法先加後
    減之。爰審酌被告正值青年，貪慾圖利，不思以合法正當途
    徑賺取所得，竟竊盜他人財物，且前有竊盜前科，復犯本案
    ，顯見其素行不佳，誠屬不該，惟念其犯後坦承犯行，頗具
    悔意及犯罪情節非重，且尚未竊取財物得手，被害人甲○○
    亦於本院審理中表示願意原諒被告犯行等一切情狀，量處如
    主文所示之刑，並宣告易科罰金之折算標準，以資懲儆。至
    扣案之拖鞋1 雙，雖係被告所有之物，然係供其平常外出穿
    用，並非供行竊所用等情，業經被告於本院審理中陳述明確
    ，爰審酌常人外出，依常理當會穿著適當鞋類，是被告上揭
    所辯，應堪採信，且該拖鞋亦非違禁物，爰不併予宣告沒收
    ，附此敘明。
據上論斷，應依刑事訴訟法第273 條之1 第1 項、第299 條第1
項前段，刑法第320 條第3 項、第1 項、第25條第2 項、第47條
第1 項、第41條第1 項前段，刑法施行法第1 條之1 第1 項、第
2項 前段，判決如主文。
本案經檢察官吳芙如到庭執行職務。
中　　華　　民　　國　　96　　年　　2 　　月　　27　　日
                  刑事第八庭          法  官    唐中興
以上正本證明與原本無異。
如不服本判決，應於判決送達後十日內向本院提出上訴狀 (須附
繕本 )。
告訴人或被害人對於判決如有不服具備理由請求檢察官上訴者，
其上訴期間之計算係以檢察官收受判決正本之日期為準。
中　　華　　民　　國　　96　　年　　3 　　月　　2　　日
                                      書記官    施惠卿
附錄本案判決論罪科刑法條全文：
中華民國刑法第320條
意圖為自己或第3 人不法之所有，而竊取他人之動產者，為竊盜
罪，處5 年以下有期徒刑、拘役或500 元以下罰金。
意圖為自己或第3 人不法之利益，而竊佔他人之不動產者，依前
項之規定處斷。
前2項之未遂犯罰之。
